臺灣嘉義地方法院刑事判決
111年度交易字第259號
公  訴  人  臺灣嘉義地方檢察署檢察官
被      告  陳智翔



上列被告因公共危險案件，經檢察官提起公訴（111年度偵字第7
753號），本院判決如下：
    主    文
陳智翔犯吐氣所含酒精濃度達每公升零點二五毫克以上而駕駛動
力交通工具罪，處有期徒刑柒月。
    犯罪事實
一、陳智翔於民國111年7月12日22時至24時許止，在其嘉義縣○○
    鄉○○村○○○村0號住處，飲用威士忌酒約600毫升後，致其吐
    氣所含酒精濃度已逾每公升0.25毫克之不得駕駛動力交通工
    具程度。其明知上情，仍基於酒後駕駛動力交通工具之犯意
    ，於111年7月13日5時許，自上揭處所駕駛車牌號碼000-000
    0號自用小客車上路。嗣於同日6時3分許，行經嘉義縣○○鄉○
    ○村○○路0段00號前，因俯身撿拾打火機而駕車撞擊停放路邊
    之車牌號碼00-0000號自用小客車（車主為蔡孟娟）。經警
    據報到場處理並對其施以吐氣酒精濃度測試，於同日6時22
    分許，測得其吐氣所含酒精濃度為每公升0.29毫克（MG/L）
    。
二、案經嘉義縣警察局民雄分局報告臺灣嘉義地方檢察署檢察官
    偵查起訴。
    理    由
壹、程序部分
一、本判決參考司法院107年3月28日「刑事判決精簡原則」製作
    。
二、證據能力部分因當事人均未爭執，依上開原則，不予說明。
貳、認定犯罪事實所憑之證據及理由
一、上開犯罪事實，業經被告陳智翔於警詢、偵訊及本院審理中
    均坦白認罪（警卷第1-2頁，偵卷第13、15頁，本院卷第85
    、88頁），並有酒精測定紀錄表（警卷第4頁）、道路交通
    事故現場圖、道路交通事故調查報告表㈠、㈡（警卷第10-14
    頁）、嘉義縣警察局舉發違反道路交通管理事件通知單影本
    （警卷第5頁）、公路監理電子閘門系統查駕駛及查車籍資
    料、車輛詳細資料報表（警卷第26-28頁）各1份，及道路交
    通事故照片16張（警卷第18-25頁）在卷可資為證，足認被
    告上揭任意性自白與事實相符，堪信為真實，而可採為認定
    犯罪事實之證據。
二、綜上所述，本案事證明確，被告上開犯行，堪予認定，應依
    法論科。
參、論罪科刑
一、核被告所為，係犯刑法第185條之3第1項第1款之吐氣所含酒
    精濃度達每公升0.25毫克以上而駕駛動力交通工具罪。
二、被告前因公共危險案件，經本院以109年度嘉交簡字第863號
    判決判處有期徒刑4月確定，於110年7月27日易科罰金執行
    完畢等情，經檢察官提出刑案資料查註紀錄表、前述案號判
    決書各1份為證（見偵卷第27、33-35頁），且為被告所自承
    （見本院卷第90頁）。被告於有期徒刑執行完畢後，5年內
    故意再犯本案有期徒刑以上之罪，核屬累犯。檢察官主張上
    開構成累犯之前案紀錄，並認為因被告在前案執行完畢後1
    年內，即再犯本案罪質相同之酒後駕車犯行，足見被告對刑
    罰反應力薄弱，有特別惡性，若依照累犯規定加重其刑，並
    不會讓被告蒙受過重之刑罰，故應依法加重其刑。本院考量
    檢察官就被告本案構成累犯及有加重其刑之必要，已盡其舉
    證責任與說明、主張義務，併衡酌被告於相同罪質之前案執
    行完畢後故意再犯本案，可見其刑罰之反應力薄弱且法敵對
    意識強烈，而被告本案犯罪情節尚無應量處最低法定刑且無
    法適用刑法第59條減輕規定之情形，故本院認本案依累犯規
    定加重其最低本刑，並未致生行為人所受之刑罰超過其所應
    負擔之罪責，與司法院釋字第775號解釋意旨無違，應依刑
    法第47條第1項之規定，加重其刑。
三、爰以行為人之責任為基礎，審酌被告除上開構成累犯之前案
    紀錄外，於111年間另有3次因酒後駕車公共危險案件，經法
    院判刑之紀錄。然其仍不知警惕，明知酒後駕車具高度危險
    ，向為警方所嚴加查緝，卻漠視法律禁制，於大量飲酒後，
    未待體內酒精代謝完畢，即駕駛汽車上路，嗣於行車中更肇
    事撞擊停放在路旁之汽車，造成他人受有財產損害，所為對
    於公眾交通安全已生實害。再考量其經警測得之吐氣酒精濃
    度仍達每公升0.29毫克，犯後始終坦承犯行，然尚未與被害
    車主達成和解之犯後態度。兼衡被告於審理中自陳之教育程
    度、就業情形、家庭、經濟、生活、健康狀況（本院卷第89
    頁）等一切情狀，量處如主文所示之刑。
據上論斷，應依刑事訴訟法第299條第1項前段，判決如主文。
本案經檢察官陳靜慧提起公訴，檢察官劉達鴻到庭執行職務。
中　　華　　民　　國　　111 　年　　10　　月　　28　　日
                  刑事第五庭    法　官　陳盈螢
以上正本證明與原本無異。
如不服本判決應於收受判決後20日內向本院提出上訴書狀，並應
敘述具體理由；其未敘述上訴理由者，應於上訴期間屆滿後20日
內向本院補提理由書（均須按他造當事人之人數附繕本）「切勿
逕送上級法院」。
中　　華　　民　　國　　111 　年　　10　　月　　28　　日
                                書記官  陳孟瑜 
附錄本案論罪科刑法條：中華民國刑法第185條之3第1項第1款　
駕駛動力交通工具而有下列情形之一者，處3年以下有期徒刑，
得併科30萬元以下罰金：
一、吐氣所含酒精濃度達每公升零點二五毫克或血液中酒精濃度
    達百分之零點零五以上。